dictionaries/hu/index.aff
SFX O Y 465 
SFX O ztik szék sztik 21795
SFX O ztik szál sztik 21796
SFX O ztik szunk sztik 21794
SFX O ztik szon sztik 21795
SFX O ztik szatok sztik 21797
SFX O ztik szanak sztik 21798
SFX O ztik szam sztik 21799
SFX O ztik szak sztik 21799
SFX O ztik sz sztik 21796
SFX O zt szál szt 21796
SFX O zt szunk szt 21794
SFX O zt szon szt 21795
SFX O zt szatok szt 21797
SFX O zt szanak szt 21798
SFX O zt szak szt 21799
SFX O zt sz szt 21796
SFX O zik szék szik 21795
SFX O zik szál szik 21796
SFX O zik szunk szik 21794
SFX O zik szon szik 21795
SFX O zik szatok szik 21797
SFX O zik szanak szik 21798
SFX O zik szam szik 21799
SFX O zik szak szik 21799
SFX O zik sz szik 21796
SFX O zik dzék dzik 21795
SFX O zik dzál dzik 21796
SFX O zik dzunk dzik 21794
SFX O zik dzon dzik 21795
SFX O zik dzatok dzik 21797
SFX O zik dzanak dzik 21798
SFX O zik dzam dzik 21799
SFX O zik dzak dzik 21799
SFX O zik dz dzik 21796
SFX O tik ssék [üöieuoa]tik 21795
SFX O tik ssál [üöieuoa]tik 21796
SFX O tik ssunk [üöieuoa]tik 21794
SFX O tik sson [üöieuoa]tik 21795
SFX O tik ssatok [üöieuoa]tik 21797
SFX O tik ssanak [üöieuoa]tik 21798
SFX O tik ssam [üöieuoa]tik 21799
SFX O tik ssak [üöieuoa]tik 21799
SFX O tik ss [üöieuoa]tik 21796
SFX O t ssál [üöieuoa]t 21796
SFX O t ssunk [üöieuoa]t 21794
SFX O t sson [üöieuoa]t 21795
SFX O t ssatok [üöieuoa]t 21797
SFX O t ssanak [üöieuoa]t 21798
SFX O t ssak [üöieuoa]t 21799
SFX O t ss [üöieuoa]t 21796
SFX O ik zék [^dsbkmnyzr]zik 21795
SFX O ik zál [^dsbkmnyzr]zik 21796
SFX O ik zunk [^dsbkmnyzr]zik 21794
SFX O ik zon [^dsbkmnyzr]zik 21795
SFX O ik zatok [^dsbkmnyzr]zik 21797
SFX O ik zanak [^dsbkmnyzr]zik 21798
SFX O ik zam [^dsbkmnyzr]zik 21799
SFX O ik zak [^dsbkmnyzr]zik 21799
SFX O ik z [^dsbkmnyzr]zik 21796
SFX O ik ván szik 21806
SFX O ik ván dzik 21806
SFX O ik ván [^ldrz]ik 21806
SFX O ik ván [^bdgjkmrtzys][ldrz]ik 21806
SFX O ik va szik 21807
SFX O ik va dzik 21807
SFX O ik va [^ldrz]ik 21807
SFX O ik va [^bdgjkmrtzys][ldrz]ik 21807
SFX O ik unk ik 21633
SFX O ik tál szik 21802
SFX O ik tál dzik 21802
SFX O ik tál [^ldrz]ik 21802
SFX O ik tál [^bdgjkmrtzys][ldrz]ik 21802
SFX O ik tunk szik 21801
SFX O ik tunk dzik 21801
SFX O ik tunk [^ldrz]ik 21801
SFX O ik tunk [^bdgjkmrtzys][ldrz]ik 21801
SFX O ik tok szik 21800
SFX O ik tok [^ldrz]ik 21800
SFX O ik tok [^bdgjkmrtzys][ldrz]ik 21800
SFX O ik tatok szik 21803
SFX O ik tatok dzik 21803
SFX O ik tatok [^ldrz]ik 21803
SFX O ik tatok [^bdgjkmrtzys][ldrz]ik 21803
SFX O ik tam szik 21804
SFX O ik tam dzik 21804
SFX O ik tam [^ldrz]ik 21804
SFX O ik tam [^bdgjkmrtzys][ldrz]ik 21804
SFX O ik tak szik 21805
SFX O ik tak dzik 21805
SFX O ik tak [^ldrz]ik 21805
SFX O ik tak [^bdgjkmrtzys][ldrz]ik 21805
SFX O ik sék sik 21795
SFX O ik sék [^szüöieuoa]tik 21795
SFX O ik sál sik 21796
SFX O ik sál [^szüöieuoa]tik 21796
SFX O ik sz [^ldrsz]ik 21631
SFX O ik sz [^bdgjkmrtzys][ldr]ik 21631
SFX O ik sunk sik 21794
SFX O ik sunk [^szüöieuoa]tik 21794
SFX O ik son sik 21795
SFX O ik son [^szüöieuoa]tik 21795
SFX O ik satok sik 21797
SFX O ik satok [^szüöieuoa]tik 21797
SFX O ik sanak sik 21798
SFX O ik sanak [^szüöieuoa]tik 21798
SFX O ik sam sik 21799
SFX O ik sam [^szüöieuoa]tik 21799
SFX O ik sak sik 21799
SFX O ik sak [^szüöieuoa]tik 21799
SFX O ik s sik 21796
SFX O ik s [^szüöieuoa]tik 21796
SFX O ik ottál [s][ld]ik 21802
SFX O ik ottál [bdgjklmnrtzy][ldgrz]ik 21802
SFX O ik ottunk [s][ld]ik 21801
SFX O ik ottunk [bdgjklmnrtzy][ldgrz]ik 21801
SFX O ik ottatok [s][ld]ik 21803
SFX O ik ottatok [bdgjklmnrtzy][ldgrz]ik 21803
SFX O ik ottam [s][ld]ik 21804
SFX O ik ottam [bdgjklmnrtzy][ldgrz]ik 21804
SFX O ik ottak [s][ld]ik 21805
SFX O ik ottak [bdgjklmnrtzy][ldgrz]ik 21805
SFX O ik otok [s][ld]ik 21800
SFX O ik otok [bdgjklmnrtzy][ldgrz]ik 21800
SFX O ik om ik 21632
SFX O ik ol [^l]ik 21631
SFX O ik ok ik 21632
SFX O ik nék szik 21815
SFX O ik nék dzik 21815
SFX O ik nék [^ldrz]ik 21815
SFX O ik nék [^bdgjkmrtzys][ldrz]ik 21815
SFX O ik nátok szik 21812
SFX O ik nátok dzik 21812
SFX O ik nátok [^ldrz]ik 21812
SFX O ik nátok [^bdgjkmrtzys][ldrz]ik 21812
SFX O ik nánk szik 21813
SFX O ik nánk dzik 21813
SFX O ik nánk [^ldrz]ik 21813
SFX O ik nánk [^bdgjkmrtzys][ldrz]ik 21813
SFX O ik nának szik 21814
SFX O ik nának dzik 21814
SFX O ik nának [^ldrz]ik 21814
SFX O ik nának [^bdgjkmrtzys][ldrz]ik 21814
SFX O ik nám/1246 szik 21815
SFX O ik nám/1246 dzik 21815
SFX O ik nám/1246 [^ldrz]ik 21815
SFX O ik nám/1246 [^bdgjkmrtzys][ldrz]ik 21815
SFX O ik nál szik 21816
SFX O ik nál dzik 21816
SFX O ik nál [^ldrz]ik 21816
SFX O ik nál [^bdgjkmrtzys][ldrz]ik 21816
SFX O ik nunk szik 21808
SFX O ik nunk dzik 21808
SFX O ik nunk [^ldrz]ik 21808
SFX O ik nunk [^bdgjkmrtzys][ldrz]ik 21808
SFX O ik notok szik 21809
SFX O ik notok dzik 21809
SFX O ik notok [^ldrz]ik 21809
SFX O ik notok [^bdgjkmrtzys][ldrz]ik 21809
SFX O ik nom szik 21810
SFX O ik nom dzik 21810
SFX O ik nom [^ldrz]ik 21810
SFX O ik nom [^bdgjkmrtzys][ldrz]ik 21810
SFX O ik nod szik 21811
SFX O ik nod dzik 21811
SFX O ik nod [^ldrz]ik 21811
SFX O ik nod [^bdgjkmrtzys][ldrz]ik 21811
SFX O ik niuk szik 21817
SFX O ik niuk dzik 21817
SFX O ik niuk [^ldrz]ik 21817
SFX O ik niuk [^bdgjkmrtzys][ldrz]ik 21817
SFX O ik niok/1246 szik 21817
SFX O ik niok/1246 dzik 21817
SFX O ik niok/1246 [^ldrz]ik 21817
SFX O ik niok/1246 [^bdgjkmrtzys][ldrz]ik 21817
SFX O ik nia szik 21818
SFX O ik nia dzik 21818
SFX O ik nia [^ldrz]ik 21818
SFX O ik nia [^bdgjkmrtzys][ldrz]ik 21818
SFX O ik ni szik 21819
SFX O ik ni dzik 21819
SFX O ik ni [^ldrz]ik 21819
SFX O ik ni [^bdgjkmrtzys][ldrz]ik 21819
SFX O ik nak szik 21820
SFX O ik nak dzik 21820
SFX O ik nak [^ldrz]ik 21820
SFX O ik nak [^bdgjkmrtzys][ldrz]ik 21820
SFX O ik na szik 21821
SFX O ik na dzik 21821
SFX O ik na [^ldrz]ik 21821
SFX O ik na [^bdgjkmrtzys][ldrz]ik 21821
SFX O ik jék [^ldgrszt]ik 21795
SFX O ik jék [^bdgjkmrtzys][ldr]ik 21795
SFX O ik jál [^ldgrszt]ik 21796
SFX O ik jál [^bdgjkmrtzys][ldr]ik 21796
SFX O ik junk [^ldgrszt]ik 21794
SFX O ik junk [^bdgjkmrtzys][ldr]ik 21794
SFX O ik jon [^ldgrszt]ik 21795
SFX O ik jon [^bdgjkmrtzys][ldr]ik 21795
SFX O ik jatok [^ldgrszt]ik 21797
SFX O ik jatok [^bdgjkmrtzys][ldr]ik 21797
SFX O ik janak [^ldgrszt]ik 21798
SFX O ik janak [^bdgjkmrtzys][ldr]ik 21798
SFX O ik jam [^ldgrszt]ik 21799
SFX O ik jam [^bdgjkmrtzys][ldr]ik 21799
SFX O ik jak [^ldgrszt]ik 21799
SFX O ik jak [^bdgjkmrtzys][ldr]ik 21799
SFX O ik j [^ldgrszt]ik 21796
SFX O ik j [^bdgjkmrtzys][ldr]ik 21796
SFX O ik asz [s][ld]ik 21631
SFX O ik asz [bdgjklmnrtzy][ldgrz]ik 21631
SFX O ik anék [s][ld]ik 21815
SFX O ik anék [bdgjklmnrtzy][ldgrz]ik 21815
SFX O ik anátok [s][ld]ik 21812
SFX O ik anátok [bdgjklmnrtzy][ldgrz]ik 21812
SFX O ik anánk [s][ld]ik 21813
SFX O ik anánk [bdgjklmnrtzy][ldgrz]ik 21813
SFX O ik anának [s][ld]ik 21814
SFX O ik anának [bdgjklmnrtzy][ldgrz]ik 21814
SFX O ik anám/1246 [s][ld]ik 21815
SFX O ik anám/1246 [bdgjklmnrtzy][ldgrz]ik 21815
SFX O ik anál [s][ld]ik 21816
SFX O ik anál [bdgjklmnrtzy][ldgrz]ik 21816
SFX O ik anunk [s][ld]ik 21808
SFX O ik anunk [bdgjklmnrtzy][ldgrz]ik 21808
SFX O ik anotok [s][ld]ik 21809
SFX O ik anotok [bdgjklmnrtzy][ldgrz]ik 21809
SFX O ik anom [s][ld]ik 21810
SFX O ik anom [bdgjklmnrtzy][ldgrz]ik 21810
SFX O ik anod [s][ld]ik 21811
SFX O ik anod [bdgjklmnrtzy][ldgrz]ik 21811
SFX O ik aniuk [s][ld]ik 21817
SFX O ik aniuk [bdgjklmnrtzy][ldgrz]ik 21817
SFX O ik aniok/1246 [s][ld]ik 21817
SFX O ik aniok/1246 [bdgjklmnrtzy][ldgrz]ik 21817
SFX O ik ania [s][ld]ik 21818
SFX O ik ania [bdgjklmnrtzy][ldgrz]ik 21818
SFX O ik ani [s][ld]ik 21819
SFX O ik ani [bdgjklmnrtzy][ldgrz]ik 21819
SFX O ik anak [s][ld]ik 21820
SFX O ik anak [bdgjklmnrtzy][ldgrz]ik 21820
SFX O ik ana [s][ld]ik 21821
SFX O ik ana [bdgjklmnrtzy][ldgrz]ik 21821
SFX O 0 zál z 21796
SFX O 0 zunk z 21794
SFX O 0 zon z 21795
SFX O 0 zatok z 21797
SFX O 0 zanak [^ds]z 21798
SFX O 0 zak z 21799
SFX O 0 z z 21796
SFX O 0 ván [^k] 21806
SFX O 0 va [^k] 21807
SFX O 0 unk [^k] 21633
SFX O 0 tál [^tóúőűk] 21802
SFX O 0 tál [^jlmnrszáéiíóöuüű]t 21802
SFX O 0 tunk [^tóúőűk] 21801
SFX O 0 tunk [^jlmnrszáéiíóöuüű]t 21801
SFX O 0 tok [^tóúőűk] 21800
SFX O 0 tok [^jlmnrszéű]t 21800
SFX O 0 tatok [^tóúőűk] 21803
SFX O 0 tatok [^jlmnrszáéiíóöuüű]t 21803
SFX O 0 tam [^tóúőűk] 21804
SFX O 0 tam [^jlmnrszáéiíóöuüű]t 21804
SFX O 0 tak [^tóúőűk] 21805
SFX O 0 tak [^jlmnrszáéiíóöuüű]t 21805
SFX O 0 sál s 21796
SFX O 0 sál [^szüöieuoa]t 21796
SFX O 0 sz [^sz]t 21631
SFX O 0 sz [^stzk] 21631
SFX O 0 sunk s 21794
SFX O 0 sunk [^szüöieuoa]t 21794
SFX O 0 son s 21795
SFX O 0 son [^szüöieuoa]t 21795
SFX O 0 satok s 21797
SFX O 0 satok [^szüöieuoa]t 21797
SFX O 0 sanak s 21798
SFX O 0 sanak [^szüöieuoa]t 21798
SFX O 0 sak s 21799
SFX O 0 sak [^szüöieuoa]t 21799
SFX O 0 s s 21796
SFX O 0 s [^szüöieuoa]t 21796
SFX O 0 ottál/1246 rr 21802
SFX O 0 ottál [lnrz]d 21802
SFX O 0 ottál/1247 [ln]l 21802
SFX O 0 ottál [jlmnrszáéiíóöuüű]t 21802
SFX O 0 ottál [jdmn]z 21802
SFX O 0 ottál [gn]g 21802
SFX O 0 ottunk/1246 rr 21801
SFX O 0 ottunk [lnrz]d 21801
SFX O 0 ottunk/1247 [ln]l 21801
SFX O 0 ottunk [jlmnrszáéiíóöuüű]t 21801
SFX O 0 ottunk [jdmn]z 21801
SFX O 0 ottunk [gn]g 21801
SFX O 0 ottatok/1246 rr 21803
SFX O 0 ottatok [lnrz]d 21803
SFX O 0 ottatok/1247 [ln]l 21803
SFX O 0 ottatok [jlmnrszáéiíóöuüű]t 21803
SFX O 0 ottatok [jdmn]z 21803
SFX O 0 ottatok [gn]g 21803
SFX O 0 ottam/1246 rr 21804
SFX O 0 ottam [lnrz]d 21804
SFX O 0 ottam/1247 [ln]l 21804
SFX O 0 ottam [jlmnrszáéiíóöuüű]t 21804
SFX O 0 ottam [jdmn]z 21804
SFX O 0 ottam [gn]g 21804
SFX O 0 ottak/1246 rr 21805
SFX O 0 ottak [lnrz]d 21805
SFX O 0 ottak/1247 [ln]l 21805
SFX O 0 ottak [jlmnrszáéiíóöuüű]t 21805
SFX O 0 ottak [jdmn]z 21805
SFX O 0 ottak [gn]g 21805
SFX O 0 otok/1246 rr 21800
SFX O 0 otok [lnrz]d 21800
SFX O 0 otok/1247 [ln]l 21800
SFX O 0 otok [jlmnrszáéíű]t 21800
SFX O 0 otok [jdmn]z 21800
SFX O 0 otok [gn]g 21800
SFX O 0 ol [sz] 21631
SFX O 0 ok [^k] 21632
SFX O 0 nékunk/591 .hat 21822
SFX O 0 nékunk/1246 .hat 21823
SFX O 0 nékuk/1246 .hat 21824
SFX O 0 nékuk/591 .hat 21822
SFX O 0 néktok/1246 .hat 21825
SFX O 0 néktok/591 .hat 21822
SFX O 0 nékotok/1246 .hat 21825
SFX O 0 nékotok/591 .hat 21822
SFX O 0 nékom/591 .hat 21827
SFX O 0 nékom/1246 .hat 21828
SFX O 0 nékod/591 .hat 21829
SFX O 0 nékod/1246 .hat 21830
SFX O 0 nékja/146 .hat 21826
SFX O 0 néka/146 .hat 21826
SFX O 0 nék [aeioöuü]t 21815
SFX O 0 nék [^tk] 21815
SFX O 0 nátok [aeioöuü]t 21812
SFX O 0 nátok [^tk] 21812
SFX O 0 nánk [aeioöuü]t 21813
SFX O 0 nánk [^tk] 21813
SFX O 0 nának [aeioöuü]t 21814
SFX O 0 nának [^tk] 21814
SFX O 0 nál [aeioöuü]t 21816
SFX O 0 nál [^tk] 21816
SFX O 0 nunk [aeioöuü]t 21808
SFX O 0 nunk [^tk] 21808
SFX O 0 notok [aeioöuü]t 21809
SFX O 0 notok [^tk] 21809
SFX O 0 nom [aeioöuü]t 21810
SFX O 0 nom [^tk] 21810
SFX O 0 nod [aeioöuü]t 21811
SFX O 0 nod [^tk] 21811
SFX O 0 niuk [aeioöuü]t 21817
SFX O 0 niuk [^tk] 21817
SFX O 0 niok/1246 [aeioöuü]t 21817
SFX O 0 niok/1246 [^tk] 21817
SFX O 0 nia [aeioöuü]t 21818
SFX O 0 nia [^tk] 21818
SFX O 0 ni [aeioöuü]t 21819
SFX O 0 ni [^tk] 21819
SFX O 0 nak [aeioöuü]t 21820
SFX O 0 nak [^tk] 21820
SFX O 0 na [aeioöuü]t 21821
SFX O 0 na [^tk] 21821
SFX O 0 jál [^sztk] 21796
SFX O 0 junk [^sztk] 21794
SFX O 0 jon [^sztk] 21795
SFX O 0 jatok [^sztk] 21797
SFX O 0 janak [^sztk] 21798
SFX O 0 jak [^sztk] 21799
SFX O 0 j [^sztk] 21796
SFX O 0 asz/1246 rr 21631
SFX O 0 asz [lnrz]d 21631
SFX O 0 asz/1247 [ln]l 21631
SFX O 0 asz [jlmnrszáéíű]t 21631
SFX O 0 asz [jdmn]z 21631
SFX O 0 asz [gn]g 21631
SFX O 0 anék rr 21815
SFX O 0 anék [lnrz]d 21815
SFX O 0 anék [ln]l 21815
SFX O 0 anék [jlmnrszáéíű]t 21815
SFX O 0 anék [jdmn]z 21815
SFX O 0 anék [gn]g 21815
SFX O 0 anátok rr 21812
SFX O 0 anátok [lnrz]d 21812
SFX O 0 anátok [ln]l 21812
SFX O 0 anátok [jlmnrszáéíű]t 21812
SFX O 0 anátok [jdmn]z 21812
SFX O 0 anátok [gn]g 21812
SFX O 0 anánk rr 21813
SFX O 0 anánk [lnrz]d 21813
SFX O 0 anánk [ln]l 21813
SFX O 0 anánk [jlmnrszáéíű]t 21813
SFX O 0 anánk [jdmn]z 21813
